【裁判字號】    97,上訴,5797
【裁判日期】    980121
【裁判案由】    毒品危害防制條例
【裁判全文】
臺灣高等法院刑事判決                97年度上訴字第5797號
上  訴  人  甲○○
即  被  告
                    樓
上列上訴人因違反毒品危害防制條例案件，不服臺灣臺北地方法
院97年度訴字第1968號，中華民國97年11月10日第一審判決（起
訴案號：臺灣臺北地方法院法院檢察署97年度毒偵字第2776號）
，提起上訴，本院判決如下：
    主  文
上訴駁回。
    理  由
一、按依刑事訴訟法第350 條、第361 條、第362 條、第367 條
    規定，不服地方法院之第一審判決而上訴者，須提出上訴書
    狀，並應敘述具體理由，為上訴必備之程式；其所提出之書
    狀未敘述上訴理由，或僅曾以言詞陳述上訴理由者，均應於
    上訴期間屆滿後20日內補提理由書於第一審法院。第一審法
    院經形式審查，認逾期未補提上訴理由者，應定期間先命補
    正；逾期未補正者，為上訴不合法律上之程式，應以裁定駁
    回。倘已提出上訴理由，但所提非屬具體理由者，則由第二
    審法院以上訴不合法律上之程式，判決駁回。而所謂具體理
    由，必係依據卷內既有訴訟資料或提出新事證，指摘或表明
    第一審判決有何採證認事、用法或量刑等足以影響判決本旨
    之不當或違法，而構成應予撤銷之具體事由，始克當之（例
    如：依憑證據法則具體指出所採證據何以不具證據能力，或
    依憑卷證資料，明確指出所為證據證明力之判斷如何違背經
    驗、論理法則）；倘僅泛言原判決認定事實錯誤、違背法令
    、量刑失之過重或輕縱，而未依上揭意旨指出具體事由，或
    形式上雖已指出具體事由，然該事由縱使屬實，亦不足以認
    為原判決有何不當或違法者（例如：對不具有調查必要性之
    證據，法院未依聲請調查亦未說明理由，或援用證據不當，
    但除去該證據仍應為同一事實之認定），皆難謂係具體理由
    ，俾與第二審上訴制度旨在請求第二審法院撤銷、變更第一
    審不當或違法之判決，以實現個案救濟之立法目的相契合，
    並節制濫行上訴（最高法院97年度台上字第892 號判決亦同
    此意旨）。
二、本件原審判決略以：甲○○前因贓物案件，經臺灣板橋地方
    法院以96年度易字第750 號判決判處有期徒刑2 月確定，於
    民國（下同）97年5 月22日執行完畢；另因施用第二級毒品
    案件，經執行觀察勒戒後，因無繼續施用傾向，於96年9 月
    6 日經檢察官以96年度毒偵緝字第194 號為不起訴處分。詎
    其猶不知悔改，復基於施用第一、二級毒品之犯意，於97年
    8 月10日中午，在臺北市○○區○○街30巷6 號3 樓長琦商
    務旅店505 號房，以其所有之吸食器及吸管剷子將第一級毒
    品海洛因及第二級毒品甲基安非他命混合燒烤吸食方式施用
    毒品一次；嗣於97年8 月10日下午4 時30分許，為警前去上
    址查獲，並當場扣得上開吸食器1 只及吸管剷子3 支。
三、被告甲○○不服原審判決，於97年11月18日提起上訴，其於
    97年12月8 日提出之「上訴理由狀」所敘述之上訴理由略以
    ：被告雖經原審判處有期徒刑10月，惟原審判決有所未洽，
    刑度有過重之虞，請貴院給予被告再次陳述之機會，讓被告
    得受更公平之審判等語。
四、查原判決已於理由內說明：上揭犯罪事實，業據被告甲○○
    於偵審中坦承不諱，且有臺灣檢驗科技股份有限公司濫用藥
    物檢驗報告在卷可稽，並有扣案之吸食器1 只及吸管剷子3
    支扣案可資佐證，足認被告前揭任意性自白確與事實相符。
    核被告所為，係犯毒品危害防制條例第10條第1 項之施用第
    一級毒品罪及同條第2 項之施用第二級毒品罪。被告施用第
    一、二級毒品前之持有毒品行為，為施用毒品之高度行為所
    吸收，均不另論罪。被告以吸食器同時燒烤施用第一、二級
    毒品，係一行為觸犯數罪名，為想像競合犯，應從一重之施
    用第一級毒品罪處斷。另查被告有如犯罪事實欄所載之前案
    及執行紀錄之事實，有本院被告前案紀錄表在卷可徵，其於
    受有期徒刑執行完畢5 年以內，故意再犯本件有期徒刑以上
    之罪，應依刑法第47條第1 項規定加重其刑。及審酌被告施
    用毒品戕害己身、犯罪之動機、目的、施用之犯罪手段、所
    施用之次數、犯罪所生之危害、犯罪後尚知坦認犯行之態度
    等一切情狀，判處被告有期徒刑10月。並說明扣案之吸食器
    1 只、吸管剷子3 支均係被告所有且供本件犯罪所用之物，
    均併依刑法第38條第1 項第2 款宣告沒收；至扣案之第一級
    毒品海洛因4 包、第二級毒品甲基安非他命7 包、電子磅秤
    、分裝袋等物品，均為被告另涉販賣第一、二級毒品所用之
    物，且此部分犯行業據檢察官另案提起公訴，故此部分物品
    與被告本件施用毒品犯行無涉，自無從併予宣告沒收等語。
    原審判決既已詳細記載認定被告犯罪之證據及理由，並已審
    酌關於刑法第57條科刑之一切情狀，在適法範圍內行使裁量
    權，核無量刑違法或不當之情形。被告上訴意旨，僅空言泛
    稱原判決量刑有過重之虞云云。惟就原審判決認定事實、適
    用法律及量刑等事項，有何不當或違法之處，並未具體指摘
    ，自非屬上訴第二審之具體理由，其上訴自不合法律上之程
    式，爰不經言詞辯論予以駁回。
五、據上論斷，應依刑事訴訟法第367 條前段、第372 條，判決
    如主文。
中    華    民    國    98    年    1     月    21    日
                  刑事第十四庭審判長法  官  陳志洋
                                    法  官  梁耀鑌
                                    法  官  謝靜恒
以上正本證明與原本無異。
如不服本判決，應於收受送達後10日內向本院提出上訴書狀，其
未敘述上訴之理由者並得於提起上訴後10日內向本院補提理由書
（均須按他造當事人之人數附繕本）「切勿逕送上級法院」。
                                    書記官  陳珮茹
中    華    民    國    98    年    1     月    21    日


司法院資訊處製作；財團法人民間司法改革基金會備份。
